Minutes et répertoires du notaire Pierre VASSETZ, 21 août 1649 - 7 juillet 1667 (étude IX)
Archives nationales
- Minutes de Pierre VASSETZ, 22 août 1649 - 7 juillet 1667; MC/ET/IX/410 - MC/ET/IX/433
  - Minutes. 1650, juillet - 1650, décembre, juillet 1650 - décembre 1650; MC/ET/IX/412
    - Quittance. GOUREAU, Nicolas. VEILLART, Henri-François., 1er juillet 1650; MC/ET/IX/412
      quittance; Goureau, Nicolas; Veillart, Henri-François
    - Quittance. BORDEAUX (de), Geneviève. VEILLART, Henri-François., 2 juillet 1650; MC/ET/IX/412
      quittance; Bordeaux, Geneviève de; Veillart, Henri-François
    - Compte. COQUIART, Jean. COQUIART, François., 2 juillet 1650; MC/ET/IX/412
      compte; Coquiart, Jean; Coquiart, François
    - Quittance. RENARD, Jacques. VEILLART, Henri-François., 2 juillet 1650; MC/ET/IX/412
      quittance; Renard, Jacques; Veillart, Henri-François
    - Quittance. PEPIN, Jean. VEILLART, Henri-François., 2 juillet 1650; MC/ET/IX/412
      quittance; Pepin, Jean; Veillart, Henri-François
    - Quittance. PANTHOU, Marguerite. VEILLART, Henri-François., 2 juillet 1650; MC/ET/IX/412
      quittance; Panthou, Marguerite; Veillart, Henri-François
    - Quittance. LEFERON, Jérôme. VEILLART, Henri-François., 2 juillet 1650; MC/ET/IX/412
      quittance; Leferon, Jérôme; Veillart, Henri-François
    - Quittance. FORNE, Jean-Baptiste. VEILLART, Henri-François., 2 juillet 1650; MC/ET/IX/412
      quittance; Forne, Jean-Baptiste; Veillart, Henri-François
    - Quittance. COURTIN, Pierre. VEILLART, Henri-François., 2 juillet 1650; MC/ET/IX/412
      quittance; Courtin, Pierre; Veillart, Henri-François
    - Quittance. CHABAU (de), Antoine. VEILLART, Henri-François., 2 juillet 1650; MC/ET/IX/412
      quittance; Chabot, Antoine de; Veillart, Henri-François
    - Mainlevée. MOLEY, André. DU MAITZ, Jeané., 4 juillet 1650; MC/ET/IX/412
      mainlevée; Moley, André; Du Maitz, Jeané
    - Constitution. VEILLART, Henri-François., 4 juillet 1650; MC/ET/IX/412
      constitution de rente; Veillart, Henri-François
    - Mainlevée. LA MOUCHE (DE), Anne. DU MAITZ, Jean., 4 juillet 1650; MC/ET/IX/412
      mainlevée; La Mouche (de), Anne; Du Maitz, Jean
    - Quittance. MORENNE (de). VEILLART, Henri-François., 4 juillet 1650; MC/ET/IX/412
      quittance; Morenne (de); Veillart, Henri-François
    - Quittance. DU MOLEY, André. VEILLART, Henri-François., 4 juillet 1650; MC/ET/IX/412
      quittance; Du Moley, André; Veillart, Henri-François
    - Quittance. BESEON, Catherine. VEILLART, Henri-François., 4 juillet 1650; MC/ET/IX/412
      quittance; Beseon, Catherine; Veillart, Henri-François
    - Quittance. SAINTONGE (de), Jérôme. VEILLART, Henri-François., 5 juillet 1650; MC/ET/IX/412
      quittance; Saintonge (de), Jérôme; Veillart, Henri-François
    - Inventaire après décès. BARBOT, Jacques. MARCHANT, Nicole., 5 juillet 1650; MC/ET/IX/412
      inventaire après décès; Barbot, Jacques; Marchant, Nicole
    - Bail. CHERONNETTE, Marie. GIBOUST, Pasquier., 5 juillet 1650; MC/ET/IX/412
      bail; Cheronnette, Marie; Giboust, Pasquier
    - Transaction. REGNAULT, Marie. LETELLIER, Pierre. LETELLIER, Jean., 5 juillet 1650; MC/ET/IX/412
      accord; Regnault, Marie; Letellier, Pierre; Letellier, Jean
    - Quittance. VAMBEL, Marie. VEILLART, Henri-François., 5 juillet 1650; MC/ET/IX/412
      quittance; Vambel, Marie; Veillart, Henri-François
    - Reconnaissance et indemnité. DU BREUIL, Barthélémy. PELLETIER, Jean., 6 juillet 1650; MC/ET/IX/412
      reconnaissance; indemnité; Du Breuil, Barthélémy; Pelletier, Jean
    - Déclaration. PELLETIER, Jean., 6 juillet 1650; MC/ET/IX/412
      déclaration; Pelletier, Jean
    - Constitution. DU BREUIL, Barthélémy. SARREDIN, Jean., 6 juillet 1650; MC/ET/IX/412
      constitution de rente; Du Breuil, Barthélémy; Sarredin, Jean
    - Obligation. DU BREUIL, Barthélémy. LIENARD, Claude., 8 juillet 1650; MC/ET/IX/412
      obligation; Du Breuil, Barthélémy; Lienard, Claude
    - Accord et Quittance. HELART, Jean. TABOURET, Jean., 8 juillet 1650; MC/ET/IX/412
      accord; quittance; Helart, Jean; Tabouret, Jean
    - Quittance. RAINPAULT, Pascal. PELLETIER, Jean., 8 juillet 1650; MC/ET/IX/412
      quittance; Rainpault, Pascal; Pelletier, Jean
    - Obligation. MARTIN, Jean. LECLERC, Charles., 8 juillet 1650; MC/ET/IX/412
      obligation; Martin, Jean; Leclerc, Charles
    - Testament. PETIT, Madeleine., 9 juillet 1650; MC/ET/IX/412
      testament; Petit, Madeleine
    - Obligation. GOSSOIN, Martin. GOSSOIN, Nicolas. SIONNERE, Henri., 10 juillet 1650; MC/ET/IX/412
      obligation; Gossoin, Martin; Gossoin, Nicolas; Sionnere, Henri
    - Mainlevée. CHABRU, Antoine. DU MAITZ., 10 juillet 1650; MC/ET/IX/412
      mainlevée; Chabru, Antoine; Du Maitz (M.)
    - Constitution. PICHON. BARBEREAU, Louis., 11 juillet 1650; MC/ET/IX/412
      constitution de rente; Pichon; Barbereau, Louis
    - Mariage. DEJAURE, Léonard. RAGONNE, Marie., 12 juillet 1650; MC/ET/IX/412
      contrat de mariage; Dejaure, Léonard; Ragonne, Marie
    - Déclaration. ERARD, Nicolas. PION, Jacques., 12 juillet 1650; MC/ET/IX/412
      déclaration; Erard, Nicolas; Pion, Jacques
    - Bail. VEILLART, Claude. CAILLOT, Christophe., 12 juillet 1650; MC/ET/IX/412
      bail; Veillart, Claude; Caillot, Christophe
    - Mariage. RICHARD, Nicolas. SCOURJON, Elisabeth., 14 juillet 1650; MC/ET/IX/412
      contrat de mariage; Richard, Nicolas; Scourjon, Elisabeth
    - Inventaire après décès. GRAIS, Marie. DIORAY, Léonard., 14 juillet 1650; MC/ET/IX/412
      inventaire après décès; Grais, Marie; Dioray, Léonard
    - Inventaire après décès. CAMAILLE, Jean. DIORAY, Léonard. RAGONNE, Marguerite., 14 juillet 1650; MC/ET/IX/412
      inventaire après décès; Camaille, Jean; Dioray, Léonard; Ragonne, Marguerite
    - Accord. FRESNE, Jean. BORDEREAU, Nicole., 14 juillet 1650; MC/ET/IX/412
      accord; Fresne, Jean; Bordereau, Nicole
    - Transport. BOISCOURJON (de), Charles. RICHARD, Nicolas., 15 juillet 1650; MC/ET/IX/412
      cession; Richard, Nicolas; Boiscourjon, Charles de
    - Décharge. POTEL, Claude. HEMART, Jacques. GILLES, Jean., 15 juillet 1650; MC/ET/IX/412
      décharge; Potel, Claude; Hemart, Jacques; Gilles, Jean
    - Bail. POTEL, Claude. GUERRIER, Nicolas., 15 juillet 1650; MC/ET/IX/412
      bail; Potel, Claude; Guerrier, Nicolas
    - Reconnaissance. HOURY, Denis., 18 juillet 1650; MC/ET/IX/412
      reconnaissance; Houry, Denis
    - Testament. BESLANT, Denise., 19 juillet 1650; MC/ET/IX/412
      testament; Beslant, Denise
    - Testament. POULAIN, Jean., 19 juillet 1650; MC/ET/IX/412
      testament; Poulain, Jean
    - Mariage. SERMITTE, Romain. SIMONNET, Bénigne., 20 juillet 1650; MC/ET/IX/412
      contrat de mariage; Sermitte, Romain; Simonnet, Bénigne
    - Transport. CARRE, Louis. CARRE, Jacques., 26 juillet 1650; MC/ET/IX/412
      cession; Carre, Louis; Carre, Jacques
    - Bail. BEAUSSAULT, Nicolas. LETELLIER, Samson., 26 juillet 1650; MC/ET/IX/412
      bail; Beaussault, Nicolas; Letellier, Samson
    - Transport. CARRE, Louis. LEGAY, Etienne., 26 juillet 1650; MC/ET/IX/412
      cession; Carre, Louis; Legay, Etienne
    - Vente. LEGENDRE, Pierre. BOISCOURJON, Charles., 27 juillet 1650; MC/ET/IX/412
      acte de vente; Legendre, Pierre; Boiscourjon, Charles
    - Procuration. GOUPY, Noël., 27 juillet 1650; MC/ET/IX/412
      procuration; Goupy, Noël
    - Mariage. FLEURAND, Jacques. HELAN (DE), Perrette., 28 juillet 1650; MC/ET/IX/412
      contrat de mariage; Fleurand, Jacques; Helan, Perrette de
    - Bail. BILLART, Michèle. GIRARD, Nicolas., 28 juillet 1650; MC/ET/IX/412
      bail; Billart, Michèle; Girard, Nicolas
    - Quittance. FESSART, Nicolas. FRION, Nicolas., 28 juillet 1650; MC/ET/IX/412
      quittance; Fessart, Nicolas; Frion, Nicolas
    - Quittance. BONBROIE, André. VEILLART, Claude., 30 juillet 1650; MC/ET/IX/412
      quittance; Bonbroie, André; Veillart, Claude
    - Échange. CONCHES (de), Henri. BELU, Pierre., 30 juillet 1650; MC/ET/IX/412
      échange; Conches (de), Henri; Belu, Pierre
    - Testament. SAUVETTE, Toussaint., 1er août 1650; MC/ET/IX/412
      testament; Sauvette, Toussaint
    - Désistement de Bail. DAILLY, Benjamin. PAQUIER, François., 3 août 1650; MC/ET/IX/412
      renonciation; bail; Dailly, Benjamin; Paquier, François
    - Constitution. JOURDAIN, Samson. JOURDAIN, Louis., 3 août 1650; MC/ET/IX/412
      constitution de rente; Jourdain, Samson; Jourdain, Louis
    - Transport. LEBRET, Cardin. LENOIR, Denis., 4 août 1650; MC/ET/IX/412
      cession; Lebret, Cardin; Lenoir, Denis
    - Constitution. MILLET, Louis. MILLET, Antoine., 4 août 1650; MC/ET/IX/412
      constitution de rente; Millet, Louis; Millet, Antoine
    - Mariage. PILLET, Pierre. ROBLASTRE, Marguerite., 5 août 1650; MC/ET/IX/412
      contrat de mariage; Pillet, Pierre; Roblastre, Marguerite
    - Bail. MAILLARD, Marie. DAVANT, Laurent., 7 août 1650; MC/ET/IX/412
      bail; Maillard, Marie; Davant, Laurent
    - Quittance. THOMASSIN, Madeleine. MILLET, Louis. MILLET, Jean. MILLET, Nicolas., 8 août 1650; MC/ET/IX/412
      quittance; Thomassin, Madeleine; Millet, Louis; Millet, Jean; Millet, Nicolas
    - Accord. LEVESQUE, Jérôme. CHEVALIER, François., 9 août 1650; MC/ET/IX/412
      accord; Levesque, Jérôme; Chevalier, François
    - Marché. SALLE, Henri. DESPMORE, Michel., 10 août 1650; MC/ET/IX/412
      marché; Salle, Henri; Despmore, Michel
    - Obligation. BENARD, Claude. LAMBERT, Hugues. LACAILLE, Pierre., 12 août 1650; MC/ET/IX/412
      obligation; Benard, Claude; Lambert, Hugues; Lacaille, Pierre
    - Consentement. BOURDON, Renée. BAUGE (de), Louis., 13 août 1650; MC/ET/IX/412
      ratification; Bourdon, Renée; Bauge, Louis de
    - Obligation. SALOMON, Nicolas. VISIERE, Léonard., 14 août 1650; MC/ET/IX/412
      obligation; Salomon, Nicolas; Visiere, Léonard
    - Transport. AMBOIRE (d'), Jacques-François. DU BOUY, Bertrand., 14 août 1650; MC/ET/IX/412
      cession; Amboire, Jacques-François d'; Du Bouy, Bertrand
    - Quittance. ROUSSEL, Michel. VOUGES (de), Pierre., 14 août 1650; MC/ET/IX/412
      quittance; Roussel, Michel; Vouges (de), Pierre
    - Mariage. FEUGUIERES (de), Robert. TOURLAVILLE (de), Gabrielle., 15 août 1650; MC/ET/IX/412
      contrat de mariage; Feuguieres, Robert de; Tourlaville, Gabrielle de
    - Vente. BOURGEOIS, Nicolas. LEMEUSNIER, Gilles., 16 août 1650; MC/ET/IX/412
      acte de vente; Bourgeois, Nicolas; Lemeusnier, Gilles
    - Décharge. VOUGES (de), Pierre. ROUSSET, Michel., 16 août 1650; MC/ET/IX/412
      décharge; Vouges (de), Pierre; Rousset, Michel
    - Mariage. DUPLESSIS, Valentin. THOUSSAINCT, Barbe., 16 août 1650; MC/ET/IX/412
      contrat de mariage; Duplessis, Valentin; Thoussainct, Barbe
    - Vente. DOULET, Henri. LEVASSEUR, Jeanne., 17 août 1650; MC/ET/IX/412
      acte de vente; Doulet, Henri; Levasseur, Jeanne
    - MENUISIER Compagnon DOUCET Henri demeurant rue du Vertbois § Transport de droits successifs par. .., 17 août 1650; MC/ET/IX/412
      Artisans XVIIe, par M. Jurgens, M.A. Fleury, R. Gourmelon et le personnel du Minutier central, 1954-1996 (fichier papier entièrement dématérialisé; voir contexte dans le Plan d’orientation général - Notaires de Paris, guides thématiques du Minutier).
      transport de droits; Doucet, Henri
    - DOUCET (Henry) Compagnon menuisier, demeurant rue du Vertbois, paroisse Saint-Nicolas des Champs. § Transport de droits successifs par .. à Jeanne LE VASSEUR, veuve en dernières noces d'Henry DOUCET, père d'..., ayant appartenu aud. défunt DOUCET et à défunte Marguerite MOUGE, sa femme, mère d'..., 17 août 1650; MC/ET/IX/412
      transport de droits; Doucet, Henry
    - Bail. BROUXELLE, Marie. DOLMET, Etienne., 17 août 1650; MC/ET/IX/412
      bail; Brouxelle, Marie; Dolmet, Etienne
    - Quittance. Couvent des Carmélites, Paris. CHAILLOU, François., 17 août 1650; MC/ET/IX/412
      quittance; Chaillou, François
    - Vente. TETEL, Pierre. GAULTIER, Pierre., 18 août 1650; MC/ET/IX/412
      acte de vente; Tetel, Pierre; Gaultier, Pierre
    - Quittance. MIGNON, Vincent. DESPREZ, Catherine., 19 août 1650; MC/ET/IX/412
      quittance; Mignon, Vincent; Desprez, Catherine
    - Apport de Procuration. RATAUD, Pierre., 19 août 1650; MC/ET/IX/412
      procuration; dépôt de pièces; Rataud, Pierre
    - Transaction. BOURGEOIS, Nicolas. TISON, Jacques., 19 août 1650; MC/ET/IX/412
      accord; Bourgeois, Nicolas; Tison, Jacques
    - Quittance. SAGET, Jean. VERON, Thomas., 19 août 1650; MC/ET/IX/412
      quittance; Saget, Jean; Veron, Thomas
    - Vente. LIEVIN, Rémi. CASTEL, Pierre., 20 août 1650; MC/ET/IX/412
      acte de vente; Lievin, Rémi; Castel, Pierre
    - Vente. FOURNIVAL, Charles. DESCHESOT, Florence., 22 août 1650; MC/ET/IX/412
      acte de vente; Fournival, Charles; Deschesot, Florence
    - Reconnaissance portant Quittance. SAUTIER, Jean. LIEVIN, Jean., 22 août 1650; MC/ET/IX/412
      reconnaissance; quittance; Sautier, Jean; Lievin, Jean
    - Reconnaissance. VEILLART, Claude. VALOIS (de)., 22 août 1650; MC/ET/IX/412
      reconnaissance; Veillart, Claude; Valois (de)
    - Quittance. ROCHEFORT (de), Louise. VEILLART., 22 août 1650; MC/ET/IX/412
      quittance; Rochefort (de), Louise; Veillart
    - Quittance. LENOIR, Marie. VEILLART., 22 août 1650; MC/ET/IX/412
      quittance; Lenoir, Marie; Veillart
    - Mainlevée. ROCHEFORT (de), Louise. LENOIR, Marie. VEILLART., 22 août 1650; MC/ET/IX/412
      mainlevée; Rochefort (de), Louise; Lenoir, Marie; Veillart
    - Reconnaissance. DU BOULLAY, Claude. JOURDAIN, Léon., 23 août 1650; MC/ET/IX/412
      reconnaissance; Du Boullay, Claude; Jourdain, Léon
    - Constitution. TABOURET, Jean. MORGUET, Claude., 23 août 1650; MC/ET/IX/412
      constitution de rente; Tabouret, Jean; Morguet, Claude
    - Quittance. CARRE, Jacques. VEILLART., 26 août 1650; MC/ET/IX/412
      quittance; Carre, Jacques; Veillart
    - Transaction. VEILLART, François. VEILLART, Claude., 26 août 1650; MC/ET/IX/412
      accord; Veillart, François; Veillart, Claude
    - Transaction. COUET, Guillaume. PETIT, Eustache., 28 août 1650; MC/ET/IX/412
      accord; Couet, Guillaume; Petit, Eustache
    - Désistement de bail. RELIG (de), Nicolas. CHENIER, Joachim., 31 août 1650; MC/ET/IX/412
      renonciation; bail; Relig (de), Nicolas; Chenier, Joachim
    - Quittance. CHASTAIGNIER (de), Aymont. VEILLART., 2 septembre 1650; MC/ET/IX/412
      quittance; Chastaignier, Aymont de; Veillart (M.)
    - Transaction. CHEVALLIER, Jacques. PETIT, Eustache., 4 septembre 1650; MC/ET/IX/412
      accord; Chevallier, Jacques; Petit, Eustache
    - Constitution. POMMEREUX (de), François. POMMEREUX (de), Robert. MILLET, Jean., 6 septembre 1650; MC/ET/IX/412
      constitution de rente; Pommereux (de), François; Pommereux (de), Robert; Millet, Jean
    - Bail. CUVILLIER, Nicolas. CUVILLIER, Madeleine. DU MOSLE, Didier., 7 septembre 1650; MC/ET/IX/412
      bail; Cuvillier, Nicolas; Cuvillier, Madeleine; Du Mosle, Didier
    - Bail. POITEVIN, Charles. LEROY, Mathieu., 7 septembre 1650; MC/ET/IX/412
      bail; Poitevin, Charles; Leroy, Mathieu
    - Désistement de Mariage. BRILLE, Nicolas. CAMBRAY, Marie., 8 septembre 1650; MC/ET/IX/412
      renonciation; Brille, Nicolas; Cambray, Marie
    - Renonciation. VASSETZ, Marguerite., 10 septembre 1650; MC/ET/IX/412
      renonciation; Vassetz, Marguerite
    - Désistement de Bail. ASSY (d'), Catherine. GABILLON, Jean. VASSETZ, Marguerite., 10 septembre 1650; MC/ET/IX/412
      renonciation; bail; Assy, Catherine d'; Gabillon, Jean; Vassetz, Marguerite
    - Bail. ASSY (d'), Catherine. MARAIS, Jacques., 10 septembre 1650; MC/ET/IX/412
      bail; Assy, Catherine d'; Marais, Jacques
    - Marché. DURAND, Mathurin. DIEL, Jacques., 11 septembre 1650; MC/ET/IX/412
      marché; Durand, Mathurin; Diel, Jacques
    - Quittance. VEILLARD (de), Henri. DUMAITZ., 14 septembre 1650; MC/ET/IX/412
      quittance; Veillard, Henri de; Dumaitz (M.)
    - Désistement. MAILLARD, Marie. LESPAULT, Nicolas., 20 septembre 1650; MC/ET/IX/412
      renonciation; Maillard, Marie; Lespault, Nicolas
    - Vente. LEPELLIER, Marguerite. VENIET, Denise., 26 septembre 1650; MC/ET/IX/412
      acte de vente; Lepellier, Marguerite; Veniet, Denise
    - Titre nouvel. GASTELLIER, Jean. BERRUYER, Léonard., 27 septembre 1650; MC/ET/IX/412
      titre nouvel; Gastellier, Jean; Berruyer, Léonard
    - Obligation. LESIEUR, Etienne. TABOURET, Jean. LEVACHER, Claude. MORGUET, Claude., 29 septembre 1650; MC/ET/IX/412
      obligation; Lesieur, Etienne; Tabouret, Jean; Levacher, Claude; Morguet, Claude
    - Inventaire après décès. COUDUIN, Charles. HAMEAU, Gabrielle., 30 septembre 1650; MC/ET/IX/412
      inventaire après décès; Couduin, Charles; Hameau, Gabrielle
    - Mariage. PETIT, Vincent. LA VIEVILLE (de), Huguette., 4 octobre 1650; MC/ET/IX/412
      contrat de mariage; Petit, Vincent; La Vieville (de), Huguette
    - Renonciation. HAMEAU, Gabrielle., 4 octobre 1650; MC/ET/IX/412
      renonciation; Hameau, Gabrielle
    - Sommation portant offres. SIMON, Rémi. DUPRE, Pierre., 5 octobre 1650; MC/ET/IX/412
      Simon, Rémi; Dupre, Pierre
    - Testament. LEJEUNE, Marguerite., 5 octobre 1650; MC/ET/IX/412
      testament; Lejeune, Marguerite
    - Quittance. DUPRE, Jacques. BELLEHACHE, Jean., 6 octobre 1650; MC/ET/IX/412
      quittance; Dupre, Jacques; Bellehache, Jean
    - Bail. MAILLARD, Marie. LEJEUNE, Claude., 6 octobre 1650; MC/ET/IX/412
      bail; Maillard, Marie; Lejeune, Claude
    - Constitution. ADAM, Jacques. LEBRET, Cardin., 10 octobre 1650; MC/ET/IX/412
      constitution de rente; Adam, Jacques; Lebret, Cardin
    - Transport de bail. MIRAY, Pierre. TURPIN, Jacques., 11 octobre 1650; MC/ET/IX/412
      Miray, Pierre; Turpin, Jacques
    - Partage. RAFFRON, Gilles. RAFFRON, Elisabeth., 13 octobre 1650; MC/ET/IX/412
      partage; Raffron, Gilles; Raffron, Elisabeth
    - Convention portant Obligation. MIGNON, Vincent. DODIEU, Christophe, VATOT, Claude., 13 octobre 1650; MC/ET/IX/412
      convention; obligation; Mignon, Vincent; Dodieu, Christophe; Vatot, Claude
    - Vente. RAFFRON, Gilles. POUCHET, Jean., 14 octobre 1650; MC/ET/IX/412
      acte de vente; Raffron, Gilles; Pouchet, Jean
    - Renonciation à succession. HUBERT, Marguerite., 14 octobre 1650; MC/ET/IX/412
      renonciation; Hubert, Marguerite
    - Renonciation. CARE, André., 14 octobre 1650; MC/ET/IX/412
      renonciation; Care, André
    - Procuration. CARCANY, Marguerite, à son époux., 14 octobre 1650; MC/ET/IX/412
      procuration; Carcany, Marguerite
    - Vente. BRUTTE, Françoise. DU BUE, Etienne., 17 octobre 1650; MC/ET/IX/412
      acte de vente; Brutte, Françoise; Du Bue, Etienne
    - Renonciation. VASSETZ, Marguerite., 17 octobre 1650; MC/ET/IX/412
    - Désistement. GRANDIN, Jeanne. NOISETTE, Pierre., 18 octobre 1650; MC/ET/IX/412
      renonciation; Grandin, Jeanne; Noisette, Pierre
    - Protestation. DISNEMATIN-DORAT, Martial. PEYRAT, Antoine., 19 octobre 1650; MC/ET/IX/412
      protêt; Disnematin-Dorat, Martial; Peyrat, Antoine
    - Bail. MAILLARD, Marie. LEROY, Guillaume., 19 octobre 1650; MC/ET/IX/412
      bail; Maillard, Marie; Leroy, Guillaume
    - Bail. MAILLARD, Marie. LAURENT, Pierre., 19 octobre 1650; MC/ET/IX/412
      bail; Maillard, Marie; Laurent, Pierre
    - Titre nouvel. LA ROCHE (de), Antoinette. BERGER, Jean., 20 octobre 1650; MC/ET/IX/412
      titre nouvel; La Roche (de), Antoinette; Berger, Jean
    - Mariage. GOBERT, Philippe. BECAULT, Prune., 23 octobre 1650; MC/ET/IX/412
      contrat de mariage; Gobert, Philippe; Becault, Prune
    - Vente. JOURDAIN, Jean. DELABORNE, Pierre., 28 octobre 1650; MC/ET/IX/412
      acte de vente; Jourdain, Jean; Delaborne, Pierre
    - Mariage. GOULLEAU, Martin. POILLEBOIET, Françoise., 28 octobre 1650; MC/ET/IX/412
      contrat de mariage; Goulleau, Martin; Poilleboiet, Françoise
    - Obligation. HARLON, François. BEAUMONT (de), Pierre., 29 octobre 1650; MC/ET/IX/412
      obligation; Harlon, François; Beaumont, Pierre de
    - Désistement. SAUNIER, Etienne. NOISETTE, Pierre., 29 octobre 1650; MC/ET/IX/412
      renonciation; Saunier, Etienne; Noisette, Pierre
    - Promesse. HARLON, François. BEAUMONT (de), Pierre., 29 octobre 1650; MC/ET/IX/412
      promesse; Harlon, François; Beaumont, Pierre de
    - Mariage. LECLERC, François. HAMEAU, Gabrielle., 2 novembre 1650; MC/ET/IX/412
      contrat de mariage; Leclerc, François; Hameau, Gabrielle
    - Bail. GIRARD, Louis. GUICHOT, François., 3 novembre 1650; MC/ET/IX/412
      bail; Girard, Louis; Guichot, François
    - Constitution. FRANAY (de), Claude, chevalier. BAUSSAY, Antoine., 3 novembre 1650; MC/ET/IX/412
      constitution de rente; Franay, Claude de; Baussay, Antoine
    - Bail. CHASSEMONT, Antoine. CHASSEMONT, Gilles., 4 novembre 1650; MC/ET/IX/412
      bail; Chassemont, Antoine; Chassemont, Gilles
    - Obligation. DESHAYES, Charlotte. QUITET, Charles., 9 novembre 1650; MC/ET/IX/412
      obligation; Deshayes, Charlotte; Quitet, Charles
    - Mariage. DESMARTINEAUX, François. LECOURT, Marguerite., 22 novembre 1650; MC/ET/IX/412
      contrat de mariage; Desmartineaux, François; Lecourt, Marguerite
    - Quittance. MAILLARD, Marie. MOULINEAU, Barthélémy., 22 novembre 1650; MC/ET/IX/412
      quittance; Maillard, Marie; Moulineau, Barthélémy
    - Bail. PRIEUR, Martin. MOYAL, Guy., 25 novembre 1650; MC/ET/IX/412
      bail; Prieur, Martin; Moyal, Guy
    - Vente. GUERET, Hervé. COTEL, Bonaventure., 26 novembre 1650; MC/ET/IX/412
      acte de vente; Gueret, Hervé; Cotel, Bonaventure
    - Vente. LETELLIER, Charles. GOMERT, Jean., 26 novembre 1650; MC/ET/IX/412
      acte de vente; Letellier, Charles; Gomert, Jean
    - Bail. MILLET, Nicolas. MALAIZIER, Jean., 29 novembre 1650; MC/ET/IX/412
      bail; Millet, Nicolas; Malaizier, Jean
    - Testament. POURCEL, François., 4 décembre 1650; MC/ET/IX/412
      testament; Pourcel, François
    - Déclaration. DUCLOS, Françoise. FAUCON (de), Charles., 5 décembre 1650; MC/ET/IX/412
      déclaration; Duclos, Françoise; Faucon, Charles de
    - Transaction. MILLET, Antoine. AVELINE, Jean., 6 décembre 1650; MC/ET/IX/412
      accord; Millet, Antoine; Aveline, Jean
    - Constitution. DU BINET, Jean. COMPAGNON, Jean., 7 décembre 1650; MC/ET/IX/412
      constitution de rente; Du Binet, Jean; Compagnon, Jean
    - Bail. BESLANT, Denise. LHUILLIER, Pierre., 9 décembre 1650; MC/ET/IX/412
      bail; Beslant, Denise; Lhuillier, Pierre
    - Accord. DUPUIS, Jean. AUGER, Antoine., 12 décembre 1650; MC/ET/IX/412
      accord; Dupuis, Jean; Auger, Antoine
    - Décharge. DAUPHIN, Nicolas. DAUFRESNE, Jean., 13 décembre 1650; MC/ET/IX/412
      décharge; Dauphin, Nicolas; Daufresne, Jean
    - Désistement. BESLANT, Denise. BOULLANGER, Michel., 14 décembre 1650; MC/ET/IX/412
      renonciation; Beslant, Denise; Boullanger, Michel
    - Transaction. DEBESLE, Pierre. DURAND, Marie., 15 décembre 1650; MC/ET/IX/412
      accord; Debesle, Pierre; Durand, Marie
    - Vente. LELIEVRE, Auguste-Jérôme. LELIEVRE, Nicolas. PHILIPPE, Nicolas., 16 décembre 1650; MC/ET/IX/412
      acte de vente; Lelievre, Auguste-Jérôme; Lelievre, Nicolas; Philippe, Nicolas
    - Transaction. ORY, Jean. BARDET, Nicolas., 17 décembre 1650; MC/ET/IX/412
      accord; Ory, Jean; Bardet, Nicolas
    - Accord portant abandonnement. GOUJON, Nicolas. COEURDEROY, Henri., 17 décembre 1650; MC/ET/IX/412
      accord; renonciation; Goujon, Nicolas; Coeurderoy, Henri
    - Consentement. BAUDOUIN, Urain. BERNARD, Bénigne., 20 décembre 1650; MC/ET/IX/412
      ratification; Baudouin, Urain; Bernard, Bénigne
    - Consentement. BAUDOUIN, Urain. BESNARD, Marie., 20 décembre 1650; MC/ET/IX/412
      ratification; Baudouin, Urain; Besnard, Marie
    - Quittance. BROE, Bon-André. VEILLART., 21 décembre 1650; MC/ET/IX/412
      quittance; Broe, Bon-André; Veillart